臺灣桃園地方法院刑事判決　　　　　　　93年度訴字第1601號
公　訴　人　臺灣桃園地方法院檢察署檢察官
被　　　告　乙○○　男　42歲.
選任辯護人　戴端娜律師
上列被告因毒品危害防制條例案件，經檢察官提起公訴（93年度
偵字第11143 號），本院判決如下︰
    主  文
乙○○無罪。
    理  由
一、公訴意旨略以：被告乙○○於民國93年6 月下旬某日，在桃
    園縣中壢市中壢火車站前某遊樂場，以新臺幣（下同）6 萬
    元之代價，向真實姓名、年籍不詳，綽號「阿才」之成年男
    子購入第二級毒品安非他命後，即基於販賣之意圖，以分裝
    袋進行分裝，藏放在桃園縣平鎮市山仔頂87號住處房間內。
    嗣於93年7 月7 日14時許，在上開住處內為警查獲，並扣得
    安非他命9 包（合計毛重238.9 公克）、分裝袋212 只。因
    認被告涉有毒品危害防制條例第5 條第2 項之意圖販賣而持
    有第二級毒品罪嫌云云。
二、按犯罪事實應依證據認定之，無證據不得認定犯罪事實，刑
    事訴訟法第154 條第2 項定有明文。次按認定不利於被告之
    事實，須依積極證據，苟積極證據不足為不利於被告事實之
    認定時，即應為有利於被告之認定，更不必有何有利之證據
    （最高法院30年上字第816 號判例意旨參照）。又被告之自
    白為證據之一種，須非出於強暴、脅迫、利誘、詐欺或其他
    不正之方法，且與事實相符者，方得採為證據，故被告雖經
    自白，仍應調查其他必要之證據，以察其與事實是否相符，
    苟無法證明其與事實相符，根本即失其證據之證明力，不得
    採為判斷事實之根據（最高法院46年台上字第809 號判例意
    旨參照）。公訴意旨認被告涉有前開犯嫌，係以被告供承扣
    案之第二級毒品安非他命係其購入後持有之，而被告持有第
    二級毒品安非他命之數量甚多，超乎個人施用程度，且備妥
    分裝袋以便分裝，足認其有販賣之意圖，為其主要論據。
三、訊據被告乙○○坦承扣案之物品係其所有，惟堅決否認有販
    賣之意圖，辯稱：扣案之安非他命係伊購入後欲供己施用，
    並無販賣予他人之意圖等語。經查：公訴意旨雖認扣案之合
    計毛重238.9 公克之9 包物品為第二級毒品安非他命，惟因
    該9 包物品於本件起訴時並未鑑定其成分，本院乃於93年10
    月5 日、同年11月11日函請臺灣桃園地方法院檢察署贓物庫
    檢送扣案9 包物品以利本院送請行政院衛生署管制藥品管理
    局鑑定以究明是否確含第二級毒品安非他命之成分，經該署
    以93年12月2 日以甲○清總字第0938300045號函覆本院稱扣
    案之9 包物品因庫房整理暫未尋獲，容後補行送驗，惟經本
    院再於93年12月17日函請臺灣桃園地方法院檢察署將扣案9
    包物品送請行政院衛生署管制藥品管理局鑑定，該署迄今仍
    未將扣案之9 包物品送鑑定，本院乃於94年1 月18日以93年
    度訴字第1601號裁定請起訴檢察官於裁定送達後10日內補正
    足資證明扣案9 包物品確含有第二級毒品安非他命成分之事
    證，該裁定於94年3 月1 日送達予檢察官，有前開公文4 紙
    、裁定書、送達證書各1 份在卷可佐，惟檢察官迄今仍未補
    正上揭事證。至被告雖供承其曾於93年7 月6 日22時許取用
    扣案9 包物品之其中1 包內之物品施用，而被告於93年7 月
    7 日14時許為警查獲後，經警採集其尿液送驗結果，呈可待
    因、嗎啡、安非他命及甲基安非他命陽性反應（被告施用毒
    品部分，業經本院裁定送強制戒治），有姓名編號對照表、
    昭信科技顧問股份有限公司濫用藥物陽性檢體檢驗報告各1
    份附卷足憑，然被告既僅取用扣案9 包物品之其中1 包內之
    物品，縱因被告施用後之尿液呈安非他命陽性反應，而可認
    該包物品確含有安非他命成分，惟另8 包扣案物品是否確含
    有安非他命成分？若確含有安非他命成分，則其扣除外包裝
    袋後之淨重多少？純度若干？因未經由鑑定機關以精密之儀
    器加以鑑析而屬不明，且被告供稱其與綽號「阿才」之人並
    不熟識，則不能排除綽號「阿才」之人係以非屬毒品危害防
    制條例所規範毒品之不明物質充數販售予被告，藉以牟取暴
    利之可能性，自無從遽認該8 包物品確含有安非他命或其他
    毒品成分，進而以被告持有數量甚多而遠逾個人施用所需之
    毒品，推論其主觀上確有販賣予他人之意圖。綜上所述，本
    件依公訴人所提事證，並無法證明被告確有前開意圖販賣而
    持有第二級毒品之犯行，本院依職權調查證據之結果，亦查
    無任何積極證據足證被告確有公訴意旨所指犯行，此部分犯
    罪事實尚屬不能證明，依法應諭知被告無罪之判決。
據上論斷，應依刑事訴訟法第301條第1項，判決如主文。
本案經檢察官古慧珍到庭執行職務。
中　　華　　民　　國　　94　　年　　5 　　月　　31　　日
                  刑事第十庭    審判長法　官　  江德民
                                      法  官    柯姿佐
                                      法  官    蔡和憲
上正本證明與原本無異。
如不服本判決書，應於送達後10日內，向本院提出上訴狀。
                                      書記官    常毓生
中　　華　　民　　國　　94　　年　　5 　　月　　31　　日
